【裁判字號】    92,婚,928
【裁判日期】    920925
【裁判案由】    離婚
【裁判全文】
臺灣板橋地方法院民事判決  九十二年度婚字第九二八號
    原      告  甲○○
    訴訟代理人  鄭聯芳律師
    被      告  乙○○○
右當事人間請求離婚事件，本院判決如左：
    主    文
原告之訴駁回。
訴訟費用由原告負擔。
    事    實
甲、原告方面：
一、聲明：准原告與被告離婚。
二、陳述：兩造於民國八十六年九月七日結婚，婚後未生育子女，原告擔任卡車司機
    ，經常在外工作，被告不守本份，有時原告於夜間回家時，找不到被告，不知被
    告去向，且被告有家庭暴力傾向，致原告不堪同居之虐待，雙方曾鬧離婚，婚姻
    已難以維持，但因雙方條件不合，尚未達成協議離婚。爰依民法第一０五二條第
    一項第三款規定訴請離婚。
三、證據：提出
    親蔡蕭淑禎、原告之弟蔡元賓。
乙、被告方面：
一、聲明：如主文所示。
二、陳述：原告擔任卡車司機，有時一星期會有一、二天不回家過夜，被告因此會抽
    空去嘉義娘家探視親人，或去探視生病的三姐，被告若離家去探視娘家親人時，
    均會通知住在附近的公婆。原告於去年三月間向被告承認他在外有女友，原告要
    求被告要分房睡，但後來原告仍有找被告做夫妻房事，但原告做完後竟污辱被告
    說「眾人用、垃圾、拿我的錢就該給我使用」等語。原告因有外遇，多次逼被告
    離婚，被告不願離婚，原告因此故意用自己的右手掌去打家中衣櫥，使其自己右
    手受傷，原告以此方式製造驗傷單來向法院訴請離婚，被告可提出家中衣櫥毀損
    的照片為證。
三、證據：提出照片二張為證。並聲請訊問證人即被告之二姐王素蘭、二姐夫林明聰
    、四姐夫王進入。
    理    由
一、兩造係夫妻，現婚姻關係仍存續中，有
二、原告主張被告經常外出不知去向、有暴力傾向致原告不堪同居之虐待云云，被告
    則抗辯伊係抽空回娘家探視娘家親人，因原告在外工作經常不回家過夜，被告於
    外出時必會通知住附近的公婆，被告未曾毆打原告，是原告故意製造驗傷單，原
    告自己用右手打家中衣櫥云云。經查，原告雖提出驗傷單一張記載原告右手挫傷
    併第五掌骨骨折，然被告提出家中衣櫥之門凹陷毀損之照片二張為證，依生活經
    驗判斷，若原告遭被告毆打時，原告所受傷勢應不只一處，且受傷部位應不可能
    只有右手，然本件原告全身竟無其他傷害，僅右手挫傷併第五掌骨骨折，參諸人
    體通常慣用右手揮舞動作，是以被告所辯原告自己用右手揮打衣櫥之詞，堪信為
    真實。此外原告並無法提出其他證據證明遭受被告毆打，是以原告主張被告毆打
    原告云云，並無法採信。再查，證人即原告母親蔡蕭淑禎到庭證稱：「被告說原
    告在外有女人，但無證據，我住在兩造住處附近，被告經常不在家，我有時晚上
    會打電話或走過去原告家。我兒子晚上有時會開大卡車到南部所以不在家，被告
    曾跟我說他去他大姐家二、三天才會回來，被告如果不在家都會打電話告訴我。
    原告跟我說兩造分房睡」等語；又證人即原告之弟蔡元賓到庭證稱「我聽原告說
    ，去年年底被告有動手打原告，據我所知，兩造係因離婚贍養費問題而吵」等語
    ；又證人即被告之四姐夫王進入到庭證稱：「被告三姐住我樓下，我太太是被告
    的四姐，因為三姐生病罹患憂鬱症，被告常來照顧他，所以有時被告會來住我家
    ，被告的婆婆也知道，她也叫被告來幫忙。去年原告曾打電話給我，要我勸被告
    辦理離婚，原告說因為他在外面有女人」等語；又證人即被告二姐王素蘭到庭證
    稱「原告於今年三、四月間到嘉義找我，因兩造吵架，我要勸和，我問原告到底
    發生何事，原告說他在外面有女人，他與被告已生活不下去。另外，原告會把被
    告的東西丟到外面，不讓他回家」等語；又證人即被告之二姐夫林明聰到庭證稱
    「我能證明原告於今年三、四月間有去找過我太太，原告當時表示要離婚，但我
    沒參與他們二人的談話」等語。原告於本院審理時當庭承認曾去嘉義找王素蘭聊
    天，但否認有說過結交女友之事。依上開多位證人之證詞所顯，被告雖經常外出
    去探視娘家親人、陪伴生病的三姐，但原告亦因工作因素而經常不在家，且被告
    每次外出均會通知住附近之公婆，是以被告並未逾越人妻本份；至於原告既向被
    告娘家親人訴說其在外有女友而要與被告離婚、要被告娘家親人勸被告辦理離婚
    ，是以被告若有懷疑、與原告爭論之事，亦屬合理的情緒範圍，並不因此構成虐
    待原告之事。
三、按民法第一千零五十二條第一項第三款所稱「不堪同居之虐待」，應就具體事件
    ，衡量夫妻之一方受他方虐待所受侵害之嚴重性，斟酌當事人之教育程度、社會
    地位、及其他情事，是否已危及婚姻關係之維繫以為斷，若受他方虐待已逾越夫
    妻通常所能忍受之程度而有侵害人格尊嚴與人身安全者，即不得謂非受不堪同居
    之虐待，最高法院著有八十六年度台上字第二九一一號判決可資參照。依上開調
    調查，本件原告並不能證明其遭被告虐待而有不堪同居之事情，是以原告主張依
    民法第一０五二條第一項第三款規定訴請離婚，並無理由，應予駁回。
四、結論：本件原告之訴為無理由，依民事訴訟法第七十八條，判決如主文。
中      華      民      國    九十二    年      九      月    二十五    日
                                        臺灣板橋地方法院家事法庭
~B法      官  黃惠瑛
右正本證明與原本無異
如對本判決不服，須於判決書送達後二十日內向本院提出上訴狀（須按對造人數附繕
本）。
中      華      民      國    九十二    年      九      月    二十六    日
~B法院書記官  林月蓉


司法院資訊處製作；財團法人民間司法改革基金會備份。
